台灣桃園地方法院刑事判決　　　　　　　 96年度訴字第570號
公　訴　人　台灣桃園地方法院檢察署檢察官
被　　　告　甲○○
上列被告因毒品危害防制條例案件，經檢察官提起公訴（96年度
毒偵字第234 號），被告自白犯罪，本院裁定改依簡式審判程序
，判決如下：
    主  文
甲○○施用第一級毒品，處有期徒刑拾壹月。扣案之第一級毒品
海洛因壹包（淨重零點伍陸公克，包裝重零點貳壹公克）沒收銷
燬之。
    事  實
一、甲○○前因施用毒品案件，經本院以90年度毒聲字第1983號
    裁定送觀察、勒戒，於民國90年5 月1 日入觀察勒戒處所施
    以觀察、勒戒後，認無繼續施用毒品之傾向，於90年5 月18
    日出觀察勒戒處所，並由台灣桃園地方法院檢察署檢察官於
    90年5 月18日，以90年度毒偵字第1706號為不起訴處分確定
    ；復因施用毒品案件，經本院以90年度毒聲字第4961號裁定
    送觀察、勒戒，於91年7 月27日入觀察勒戒處所施以觀察、
    勒戒，認有繼續施用毒品之傾向，經本院以91年度毒聲字第
    2445號裁定送強制戒治，於91年9 月2 日入強制戒治處所施
    以強制戒治，於92年2 月14日停止強制戒治出所並交付保護
    管束，後經本院以92年度毒聲字第1924號裁定撤銷停止強制
    戒治，復因毒品危害防制條例修正而未執行，並由本院以91
    年度訴字第1359號判決判處有期徒刑6 月確定，於92年12月
    29日入監服刑；又因竊盜案件，經本院以92年度易字第1329
    號判處有期徒刑1 年8 月確定，另因施用毒品案件，經本院
    以93年度訴字第646 號判處有期徒刑8 月確定，上開2 案，
    經本院定應執行有期徒刑2 年3 月確定，接續上開毒品案件
    執行，於95年3 月29日假釋出監並交付保護管束，於95年6
    月25日保護管束期滿，未經撤銷假釋，其未執行之刑，以已
    執行論；另因侵占案件，經本院以93年度桃簡字第395 號判
    處罰金5,000 元確定，於95年3 月29日入監易服勞役，於95
    年4 月13日執行完畢；又因詐欺案件，經台灣台北地方法院
    以95年度易字第137 號判處有期徒刑3 月確定，於95年12月
    14日入監服刑，於96年3 月13日執行期滿，而上開有期徒刑
    1 年8 月、8 月、3 月，合於定執行刑之要件，惟尚未經檢
    察官向管轄法院聲請定其應執行之刑。詎甲○○仍不知警惕
    ，明知毒品海洛因屬毒品危害防制條例規定禁止持有、施用
    之第一級毒品，竟基於施用第一級毒品海洛因之犯意，於95
    年12月13日15時許，在其所有停放在桃園縣桃園市○○路與
    大興路口車號G9－2123號之自用小客車上，以將海洛因加水
    再以注射針筒施打方式，施用第一級毒品海洛因1 次，嗣於
    同日17時30分許，為警在桃園縣龜山鄉○○路578 號前查獲
    ，並扣得第一級毒品海洛因1 包（淨重0.56公克，空包裝重
    0.21公克），始悉上情。
二、案經桃園縣政府警察局龜山分局報請台灣桃園地方法院檢察
    署檢察官偵查起訴。
    理  由
一、本件被告甲○○所犯係死刑、無期徒刑、最輕本刑為3 年以
    上有期徒刑以外之罪，其於準備程序中就被訴事實為有罪之
    陳述，經法官告知簡式審判程序之旨，並聽取公訴人、被告
    之意見後，依刑事訴訟法第273 條之1 第1 項規定，經本院
    合議庭裁定，由受命法官獨任進行簡式審判程序，並為審理
    判決，合先敘明。
二、上開犯罪事實，業經被告於本院審理中坦承不諱，被告為警
    所採尿液送請檢驗，經以酵素免疫分析法為初步篩驗、再以
    氣相層析質譜儀分析法（ＧＣ／ＭＳ法）確認分析檢驗結果
    ，呈嗎啡之陽性反應，有桃園縣政府警察局龜山分局被採尿
    人姓名編號對照表、台灣檢驗科技股份有限公司濫用藥物尿
    液檢驗報告各1 份在卷可稽（見偵卷第30頁、第53頁），又
    扣案之白色粉末1 包，經送法務部調查局鑑定結果，含第一
    級第6 項毒品海洛因成分（淨重0.56公克，空包裝重0.21公
    克），有法務部調查局96年1 月9 日調科壹字第0962300245
    0 號鑑定通知書1 份在卷可稽（見偵卷第38頁），足見被告
    之自白核與事實相符，應可採為論罪科刑之依據。被告前因
    施用毒品案件，經本院以90年度毒聲字第1983號裁定送觀察
    、勒戒，於90年5 月1 日入觀察勒戒處所施以觀察、勒戒後
    ，認無繼續施用毒品之傾向，於90年5 月18日出觀察勒戒處
    所，並由台灣桃園地方法院檢察署檢察官於90年5 月18日，
    以90年度毒偵字第1706號為不起訴處分確定；復因施用毒品
    案件，經本院以90年度毒聲字第4961號裁定送觀察、勒戒，
    於91年7 月27日入觀察勒戒處所施以觀察、勒戒，認有繼續
    施用毒品之傾向，經本院以91年度毒聲字第2445 號 裁定送
    強制戒治，於91年9 月2 日入戒治處所施以強制戒治，於92
    年2 月14日停止戒治出所並交付保護管束，後經本院以92年
    度毒聲字第1924號裁定撤銷停止強制戒治，後因毒品危害防
    制條例修正而未執行，並由本院以91年度訴字第1359號判決
    判處有期徒刑6 月確定，於92年12月29日入監服刑；又因竊
    盜案件，經本院以92年度易字第1329號判處有期徒刑1 年8
    月確定；復因施用毒品案件，經本院以93年度訴字第646 號
    判處有期徒刑8 月，上開2 案，經本院定應執行有期徒刑2
    年3 月確定，接續上開毒品案件執行，於95年3 月29日假釋
    出監並交付保護管束，於95年6 月25日保護管束期滿，未經
    撤銷假釋，其未執行之刑，以已執行論，有台灣桃園地方法
    院檢察署刑案資料查註紀錄表、全國施用毒品案件記錄表、
    受觀察勒戒人毒品及前科紀錄簡列表、台灣高等法院被告全
    國前案紀錄表及不起訴處分書各1 件在卷為憑，其再犯本件
    施用第一級毒品之罪，事實已臻明確，應予依法論科。
三、按海洛因係毒品危害防制條例第2 條第2 項第1 款所管制之
    第一級毒品，屬違禁物。核被告所為，係犯毒品危害防制條
    例第10條第1 項之施用第一級毒品罪。被告施用上揭毒品前
    後持有毒品之低度行為，為其施用毒品之高度行為所吸收，
    不另論罪。爰審酌被告屢犯不改，顯見其意志不堅，缺乏勒
    戒動機，其施用毒品足以導致精神障礙、性格異常，甚至造
    成生命危險，戕害一己之身體健康，惟其犯後尚能坦承犯行
    、態度尚稱良好等一切情狀，量處如主文所示之刑。扣案之
    海洛因1 包（淨重0.56公克，空包裝重0.21公克），有法務
    部調查局96年1 月9 日調科壹字第09623002450 號鑑定通知
    書1 份在卷可稽（見偵卷第38頁），為本件查獲之第一級毒
    品，應依毒品危害防制條例第18條第1項 前段規定宣告沒收
    銷燬之；另「本局鑑驗毒品秤重主要係以傾倒，必要時亦會
    輔以刮杓刮取之方式，儘可能將原送驗包裝袋內毒品與包裝
    袋分離後各別秤重，所得之毒品重量稱為『淨重』，包裝袋
    重量則以『空包裝重』稱之，然無論依上述何種方式分離，
    原送驗包裝袋內均仍會有微量毒品成分殘留」等語，此亦有
    法務部調查局93年11月16日調科壹字第09362396550 函附卷
    可參，是包裝袋與海洛因並無法完全析離，均應依毒品危害
    防制條例第18條第1 項前段併諭知沒收銷燬之。
四、查被告前於92年間因施用毒品案件，經本院以91年度訴字第
    1359號判決判處有期徒刑6 月確定（犯罪時間係90年10月2
    、3 日間某日）；又於93年間因竊盜案件（犯罪時間係92年
    7 月至9 月間），經本院以92年度易字第1329號判決判處有
    期徒刑1 年8 月確定；另於93年間因施用毒品案件（犯罪時
    間係92年7 月間某日），經本院以93年度訴字第646 號判處
    有期徒刑8 月確定；上開有期徒刑1 年8 月、8 月，經本院
    裁定應執行有期徒刑2 年3 月，與前開有期徒刑6 月接續執
    行，執行中經假釋，於95年6 月25日假釋期滿，未經撤銷假
    釋；又於95年間因詐欺案件（犯罪時間係92年6 月至8 月間
    ），經台灣台北地方法院以95年度易字第137 號判處有期徒
    刑3 月確定，有台灣桃園地方法院檢察署刑案資料查註紀錄
    表、台灣高等法院被告前案紀錄表、本院91年度訴字第1359
    號、92年度易字第1329號、93年度訴字第646 號、台灣台北
    地方法院95年度易字第137 號判決書各1 份在卷足憑，是上
    開期徒刑8 月、1 年8 月，經裁定應執行有期徒刑2 年3 月
    後，雖與前開有期徒刑6 月接續執行，執行中經假釋，於95
    年6 月25日假釋期滿，且未經撤銷假釋，然因上開有期徒刑
    8 月、1 年8 月、3 月，依刑法第50條、第53條、第51條第
    5 款規定，合於定應執行刑之要件，惟尚未經檢察官向管轄
    法院聲請定其應執行之刑。故上開有期徒刑8 月、1 年8 月
    ，經裁定應執行有期徒刑2 年3 月後，雖與前開有期徒刑6
    月接續執行，執行中經假釋，於95年6 月25日假釋期滿，且
    未經撤銷假釋，其未執行之刑本應以執行論而執行完畢，然
    於被告再犯本件犯行時，因上開有期徒刑3 月尚未執行完畢
    ，此僅係一部之執行，故並非已執行完畢，附於敘明。
據上論斷，應依刑事訴訟法第273 條之1 第1 項、第299 條第1
項前段，毒品危害防制條例第10條第1 項、第18條第1 項前段，
判決如主文。
本案經檢察官蔡正雄到庭執行職務。
中　　華　　民　　國　　96　　年　　3 　　月　　22　　日
                  刑事第四庭  法　官　張淑華
以上正本證明與原本無異。
如不服本判決，應於送達後10日內，向本院提出上訴狀。
                              書記官　郭中明
中　　華　　民　　國　　96　　年　　3 　　月　　26　　日
附錄本案論罪科刑法條
毒品危害防制條例第10條
施用第一級毒品者，處 6 月以上 5 年以下有期徒刑。
施用第二級毒品者，處 3 年以下有期徒刑。
